# **ROSA SOLER DOMINGO**

Teléfono: 635 639 107.

Fecha de nacimiento: 01/06/1970

Nacionalidad: española

rsoler@caatvalencia.es

#### **RESUMEN PROFESIONAL**

Como **Arquitecto Técnico**, en ejecución de obras, acumulo una experiencia de 7 años.

He estado desarrollando mi proyecto profesional dentro del sector de la construcción tanto en edificación como en obra civil (sector ferroviario y aeroportuario), siendo este el ámbito en el que he centrado mis esfuerzos.

En el sector ferroviario, he realizado trabajos de reforma en estaciones existentes, adecuación de las instalaciones y adaptación a la normativa de accesibilidad. Trabajos en vía. Ejecución de pasos inferiores. Trabajos en andenes.

En el sector aeroportuario. Ejecución del Nuevo Centro de Control de Valencia y ampliación del Aeropuerto de Ibiza.

## FORMACIÓN ACADÉMICA Y ASOCIACIONES PROFESIONALES

Arquitecto Técnico.
 Colegiado nº 5043, Colegio de Aparejadores y Arquitectos Técnicos de Valencia.

### ÁREAS FUNCIONALES

- Estudio de Proyectos, para su posterior ejecución en obra.
- Control de las diferentes fases de la estructura del edificio hasta su conclusión.
- Seguimiento de las mediciones.
- Control Presupuestario. Elaboración certificaciones. Redacción de Modificados.
- Seguimiento del Control de Calidad de los Materiales y Medio Ambiente, incluyendo elaboración de Planes de Calidad y de Medio Ambiente.
- Adecuación de la Normativa de Accesibilidad en edificación.
- Adecuación de la Normativa de Protección Contra Incendios en edificación.
- Elaboración de Proyectos de Actividad.

#### **COMPETENCIAS DESARROLLADAS**

• **Fecha** : 12/03/2007-30/03/2013

Empresa : INECO

**Puesto** : Arquitecto Técnico. Desarrollo de forma autónoma de tareas y trabajos, de naturaleza técnica compleja encomendados. Ejecución de tareas en los proyectos o procesos en los que he participado conforme a los estándares de calidad y medioambiente establecidos.

• **Fecha** : 17/07/06 - 02/03/07.

Empresa : CIVITUM INGENIERÍA Y CONTROL.

**Puesto**: Arquitecto Técnico. Trabajos de CONTROL DE PROYECTO Y CONTROL DE EJECUCIÓN EN ORGANISMO DE CONTROL TÉCNICO. Control de las armaduras y revisión de la ejecución de los forjados, y cada uno de los elementos que integran la estructura del edificio.

Fecha : 22/11/05 - 07/07/06.

CV: ROSA SOLER DOMINGO

Tfno.: 635 639 107 rsoler@caatvalencia.es

Empresa : SAMPOL INGENIERÍA Y OBRAS, S.A.

**Puesto** : Arquitecto Técnico. Trabajos de ejecución: "AMPLIACIÓN CENTRAL ELÉCTRICA Y CAMBIO GRUPOS ELECTRÓGENOS DE EMERGENCIA EN EL AEROPUERTO DE VALENCIA". Seguimiento mediciones, presupuestario y ejecución de cada una de las unidades de obra ejecutadas.

#### TRAYECTORIA PROFESIONAL

Incluyo a continuación LISTADO de PROYECTOS MAS RELEVANTES:

 "OBRAS DE REMODELACIÓN DE LA PROTECCIÓN CIVIL, Y MEJORA Y ADECUACIÓN EN LA ESTACIÓN DE CASTELLÓN".

Fecha: 12/03/07 a 31/12/08.

Cliente: ADIF

Puesto: Asistencia Técnica.

"NUEVO TACC, CENTRO DE CONTROL DE VALENCIA".
 Duración de los trabajos: octubre 2008 hasta 31/08/2010.

Fecha: octubre 2008 a 31/08/2010.

Cliente: AENA

Puesto: Asistencia Técnica, Jefe Obra Civil.

"OBRAS DE REMODELACION Y ADECUACION DE LA ESTACION DE CUNIT FASE II.

**Fecha:** 01/09/2010 a 01/09/2011.

Cliente: ADIF

Puesto: Director de Ejecución.

 "DIRECCION FACULTATIVA Y SERVICIO INTEGRAL DE APOYO A LA DIRECCION FACULTATIVA DE LAS OBRAS DE REMODELACION Y ADECUACION DE LA ESTACION DE CERCANIAS DE SANT VICENÇ DE CALDERS. FASE II".

Fecha: 01/09/2010 a 01/09/2011.

Cliente: ADIF

Puesto: Director de Ejecución.

 "DIRECCION FACULTATIVA Y SERVICIO INTEGRAL DE APOYO A LA DIRECCION FACULTATIVA DE LAS OBRAS PARA LA IMPLANTACIÓN DE UN NUEVO PASO INFERIOR CON ESCALERAS MECÁNICAS EN LA ESTACIÓN DE CERCANÍAS DE GAVÀ"

Fecha: 01/09/2010 a 16/03/2011.

Cliente: ADIF

Puesto: Director de Ejecución.

Asistencia Técnica para el Control y Vigilancia de la obra:

"ADECUACIÓN DEL EDIFICIO TERMINAL PARA EL DISEÑO FUNCIONAL - AEROPUERTO

DE IBIZA".

Fecha: 01/09/2011 a 31/03/2013.

Cliente: AENA

Puesto: Asistencia Técnica, Jefe Obra Civil.

CV: ROSA SOLER DOMINGO
Tfno.: 635 639 107 rsoler@caatvalencia.es

### **IDIOMAS**

Lengua	Conversación	Lectura	Escritura
Español	Avanzado	Avanzado	Avanzado
Inglés	Medio	Medio	Medio
Francés	Básico	Básico	Básico
Valenciano	Avanzado	Avanzado	Avanzado

## **INFORMÁTICA**

- Microsoft Office (Excel, Outlook, Power Point, Project, Word). Nivel de conocimiento: Avanzado.
- AUTOCAD. Nivel de conocimiento: Avanzado.

Curso de Formación Profesional Ocupacional en "ESPECIALISTA DE DISEÑO ASISTIDO POR ORDENADOR (AUTOCAD").

Celebrado del 26/09/2000 al 28/11/2000. Duración: 175 horas.

Instituto Canario de Formación y Empleo.

PRESTO. Nivel de conocimiento: Avanzado.

Curso: "PRESTO, PRESUPUESTOS MEDICIONES Y CERTIFICACIONES".

Celebrado del 16/11/09 al 20/11/09. Duración: 25 horas.

Universidad Politécnica de Valencia.

- MEMPHIS. Nivel de conocimiento: Avanzado.
- CE3X, LIDER, CALENER GT, VYP. Nivel de conocimiento: Avanzado.
   "CURSO AVANZADO DE CERTIFICACIÓN ENERGÉTICA DE EDIFICIOS"
   Celebrado el 20/05/2013 al 12/06/2013. Duración: 40 horas.

### FORMACIÓN ADICIONAL

"JORNADAS TÉCNICAS DE LA VIVIENDA".

Celebrado, del 27/04/04 al 30/04/04. Duración: 15 horas.

Consejería de Infraestructuras, Transportes y Vivienda.

Asociación Canaria de Investigación y Desarrollo Tecnológico AFECA.

"JORNADAS TÉCNICAS DE EDIFICACIÓN".

Celebrado del 02/11/09 al 05/11/09. Duración: 16 horas.

Consejería de Infraestructuras, Transportes y Vivienda

Asociación Canaria de Investigación y Desarrollo Tecnológico AFECA.

 Curso de "CONSERVACIÓN Y TÉCNICAS DE RESTAURACIÓN DE LOS MATERIALES PÉTREOS QUE CONFIGURAN LOS EDIFICIOS ANTIGUOS".

Celebrado en julio del 2005. Duración: 20 horas.

Dep. Ingeniería de la Construcción de la Universidad de La Laguna.

Curso: "BÁSICO DE PREVENCIÓN DE RIESGOS LABORALES EN LA CONSTRUCCIÓN".

Celebrado: 01/05/06. Duración: 50 horas.

IBERMUTUAMUR.

 Curso: "APLICACIÓN DE LA NORMATIVA DE PROTECCIÓN CONTRAINCENDIOS A LOS PROYECTOS".

Celebrado: del 19/02/10 al 27/02/10. Duración: 16 horas.

CAAT, Colegio de Aparejadores y Arquitectos Técnicos de Valencia.

Curso: "XV CURSO PERITOS JUDICIALES"

Celebrado: del 07/11/13 al 03/12/13. Duración: 31 horas.

CAAT, Colegio de Aparejadores y Arquitectos Técnicos de Valencia.

Curso: "INGLES PROFESIONAL PARA EL COMERCIO INTERNACIONAL".

Celebrado: del 19/11/13 al 23/12/13. Duración: 120 horas.

Plan Socio laboral 2013.